臺灣高雄地方法院刑事判決　　　　　　　94年度易字第1022號
公　訴　人　臺灣高雄地方法院檢察署檢察官
被　　　告　甲○○
上列被告因毒品危害防制條例案件，經檢察官提起公訴（九十四
年度毒偵字第三八０八號），本院改依簡式審判程序審理，判決
如下：
    主  文
甲○○連續施用第二級毒品，處有期徒刑肆月，如易科罰金，以
參佰元折算壹日。扣案之第二級毒品甲基安非他命柒包（驗後毛
重共計壹點貳公克）及殘留第二級毒品甲基安非他命之吸食器壹
組、殘渣袋拾捌只，均沒收銷燬之。
    事  實
一、甲○○曾因施用毒品案件，經國防部南部地方軍事法院以九
    十二年和裁字第三五七號裁定送觀察、勒戒後，於民國九十
    二年十月二十一日因觀察、勒戒執行完畢而釋放，並經國防
    部南部地方軍事法院檢察署軍事檢察官以九十二年平處（三
    ）字第四一七號為不起訴處分確定在案。詎其仍不知戒絕毒
    癮，明知甲基安非他命經公告列為毒品危害防制條例第二條
    第二項第二款之第二級毒品，不得非法持有、施用，猶於前
    開觀察、勒戒執行完畢釋放後五年內，基於施用第二級毒品
    甲基安非他命之概括犯意，自九十四年一月間某日起至同年
    四月二十二日夜間八時許回溯二十四小時內之某時點止，在
    其位於高雄市○○區○○路一００巷二六號之住所，以將第
    二級毒品甲基安非他命置於吸食器內燒烤吸食之方式，連續
    施用第二級毒品甲基安非他命多次。嗣於九十四年四月二十
    二日下午一時三十分許，經警持搜索票至上址搜索，查獲並
    扣得第二級毒品甲基安非他命七包（驗後毛重共計一點二公
    克）、殘留第二級毒品甲基安非他命之吸食器一組、殘渣袋
    十八只及如附表所示之物，因而知悉上情。
二、案經高雄市政府警察局小港分局移送臺灣高雄地方法院檢察
    署檢察官偵查起訴。
    理  由
一、按本件被告甲○○所犯係死刑、無期徒刑、最輕本刑為三年
    以上有期徒刑以外之罪，其於準備程序就前揭被訴事實為有
    罪之陳述，經受命法官告知簡式審判程序之旨，並聽取其與
    公訴人之意見後，本院認無不得或不宜改依簡式審判程序進
    行之處，爰依刑事訴訟法第二百七十三條之一第一項、第二
    百八十四條之一，裁定本件由受命法官獨任進行簡式審判程
    序，合先敘明。
二、前揭犯罪事實，業據被告甲○○於本院審理中坦承不諱，且
    其前開為警查獲後採集尿液送檢之檢驗結果，係呈施用第二
    級毒品甲基安非他命後所會產生之甲基安非他命陽性反應，
    有高雄市立凱旋醫院九十四年五月二日第00000000
    號濫用藥物尿液檢驗報告，暨高雄市政府警察局小港分局涉
    嫌人尿液代碼與姓名對照表在卷可稽，復參以上揭扣案物品
    中之七包晶體物，經高雄醫學大學附設中和紀念醫院鑑驗結
    果，係第二級毒品甲基安非他命七包（驗後毛重共計一點二
    公克），而扣案之吸食器一組及殘渣袋十八只，亦均有第二
    級毒品甲基安非他命成分，有該院九十四年七月五日第九四
    ０六—一００六號、第九四０六—一００七號、第九四０六
    —一００八號檢驗報告附卷足佐，則被告前開自白顯與事實
    相符，堪以採信。而被告前因施用毒品案件，經國防部南部
    地方軍事法院以九十二年和裁字第三五七號裁定送觀察、勒
    戒後，於九十二年十月二十一日因觀察、勒戒執行完畢而釋
    放，並經國防部南部地方軍事法院檢察署軍事檢察官以九十
    二年平處（三）字第四一七號為不起訴處分確定在案等情，
    有國防部南部地方軍事法院檢察署軍事檢察官九十二年平處
    （三）字第四一七號不起訴處分書、國防部南部地方軍事法
    院檢察署勒戒通報、開釋通報在卷可憑。綜上所述，被告於
    觀察、勒戒執行完畢釋放後，五年內再犯施用第二級毒品甲
    基安非他命之犯行至明，本件事證明確，被告犯行堪以認定
    。
三、按甲基安非他命係毒品危害防制條例第二條第二項第二款所
    稱之第二級毒品，故核被告甲○○所為，係犯該條例第十條
    第二項之施用第二級毒品罪。被告持有第二級毒品甲基安非
    他命後，進而施用，其持有之低度行為應為施用之高度行為
    所吸收，不另論罪。被告先後多次施用第二級毒品甲基安非
    他命犯行，時間緊接，犯罪構成要件相同，顯係基於概括犯
    意為之，應依連續犯之規定論以一罪，並加重其刑。爰審酌
    被告經觀察、勒戒後，尚未能戒絕毒癮，足證前開保安處分
    措施實難矯治其惡性，惟念及其犯後坦承罪行，態度良好，
    而所犯係為自戕行為，尚未對他人造成實害等一切情狀，量
    處如主文所示之刑，並諭知易科罰金之折算標準，以資懲儆
    。扣案之毒品確為第二級毒品甲基安非他命七包（驗後毛重
    共計一點二公克）之事實，業如前述，而因鑑定單位一般係
    以傾倒之方式，將包裝袋內之毒品倒出而與包裝袋分離而稱
    重，必要時，輔以刮杓刮取袋內毒品，然無論依何種方式分
    離，包裝袋內均有極微量之毒品殘留，業經法務部調查局以
    九十三年三月十九日調科壹字第０九三００一一三０六０號
    函釋在案，此為本院職務上已知之事實，足認前開空包裝袋
    ，其內均含極微量第二級毒品甲基安非他命殘留而無法析離
    ，應整體視為查獲之第二級毒品甲基安非他命，依毒品危害
    防制條例第十八條第一項前段之規定，諭知沒收銷燬之；至
    於鑑識耗損之第二級毒品甲基安非他命，既已滅失，爰不再
    行諭知沒收銷燬，併此敘明。又扣案之吸食器一組及殘渣袋
    十八只，經本院送驗結果，均有第二級毒品甲基安非他命成
    分之事實，亦如前述，其上既殘留第二級毒品甲基安非他命
    殘渣，且如上所述，已與該等毒品殘渣已無法分析剝離，爰
    依毒品危害防制條例第十八條第一項前段規定與毒品殘渣一
    併宣告沒收銷燬之。至如附表所示之其餘扣案物品，因無證
    據證明與本案有何相關，爰不為沒收銷燬或沒收之宣告，附
    此敘明。
據上論斷，應依刑事訴訟法第二百七十三條之一第一項、第二百
八十四條之一、第二百九十九條第一項前段，毒品危害防制條例
第十條第二項、第十八條第一項前段，刑法第十一條、第五十六
條、第四十一條第一項前段，罰金罰鍰提高標準條例第二條，判
決如主文。
本案經檢察官林美靜到庭執行職務。
中　　華　　民　　國　　九十四　　年　八　月　　三十　日
                  刑事第五庭    法　官 陳君杰
以上正本證明與原本無異。
如不服本判決，應於判決送達後十日內，向本院提出上訴狀。
中　　華　　民　　國　　九十四　　年　八　月　　三十　日
                                書記官 陳昱良
附錄本判決論罪科刑法條全文：
毒品危害防制條例第十條第二項
施用第二級毒品者，處三年以下有期徒刑。
附表：
┌──┬─────────┬───┬──┬─────────┬───┐
│編號│物品              │數量  │編號│物品              │數量  │
├──┼─────────┼───┼──┼─────────┼───┤
│ 一 │改造八釐米手槍    │一支  │ 二 │改造八釐米子彈    │三顆  │
├──┼─────────┼───┼──┼─────────┼───┤
│ 三 │行動電話          │十二支│ 四 │ＤＶＤ播放機      │一台  │
├──┼─────────┼───┼──┼─────────┼───┤
│ 五 │數位相機          │一台  │ 六 │存摺              │一本  │
├──┼─────────┼───┼──┼─────────┼───┤
│ 七 │Ｌ型自磨扳手      │一支  │ 八 │槍枝分解、組合圖  │一張  │
├──┼─────────┼───┼──┼─────────┼───┤
│ 九 │面版音響主機      │一台  │ 十 │槍械彈簧          │二個  │
├──┼─────────┼───┼──┼─────────┼───┤
│十一│「曾麗梅」身分證  │一張  │十二│「曾麗梅」駕照    │一張  │
├──┼─────────┼───┼──┼─────────┼───┤
│十三│「曾麗梅」健保卡  │一張  │十四│電子磅秤          │一台  │
├──┼─────────┼───┼──┼─────────┼───┤
│十五│博登藥局貴賓卡    │一張  │十六│「Ａ＋１」精品卡  │一張  │
├──┼─────────┼───┼──┼─────────┼───┤
│十七│中華電信ＳＩＭ卡  │一張  │十八│寶雅紅利卡        │一張  │
├──┼─────────┼───┼──┼─────────┼───┤
│十九│健龍健康卡        │一張  │二十│東京藥局卡        │一張  │
├──┼─────────┼───┼──┼─────────┼───┤
│二一│永順加油站貴賓卡  │一張  │二二│郵局提款卡        │一張  │
├──┼─────────┼───┼──┼─────────┼───┤
│二三│東亞影城會員卡    │一張  │二四│華南銀行提款卡    │一張  │
├──┼─────────┼───┼──┼─────────┼───┤
│二五│寶華銀行現金卡    │一張  │二六│手冊              │一本  │
├──┼─────────┼───┼──┼─────────┼───┤
│二七│第一級毒品海洛因  │三一包│二八│電話晶片卡        │十張  │
├──┼─────────┼───┼──┼─────────┼───┤
│二九│空夾鏈袋          │八百個│三十│現金一萬七千四百元│      │
└──┴─────────┴───┴──┴─────────┴───┘
